【裁判字號】    97,訴,569
【裁判日期】    970731
【裁判案由】    違反槍砲彈藥刀械管制條例
【裁判全文】
臺灣桃園地方法院刑事判決               97年度訴字第569號
公  訴  人  臺灣桃園地方法院檢察署檢察官
被      告  甲○○
指定辯護人  本院公設辯護人乙○○
            本院公設辯護人丙○○
上列被告因違反槍砲彈藥刀械管制條例案件，經檢察官提起公訴
（97年度偵字第1056號），本院判決如下：
    主  文
甲○○未經許可，持有可發射子彈具有殺傷力之改造手槍，處有
期徒刑參年肆月，併科罰金新臺幣陸萬元，罰金如易服勞役，以
新臺幣壹仟元折算壹日。扣案仿FN廠1910型半自動手槍製造之改
造手槍壹枝（含彈匣壹個，槍枝管制編號：0000000000號）沒收
。
    事  實
一、甲○○明知可發射子彈具有殺傷力之改造手槍、子彈均為槍
    砲彈藥刀械管制條例所管制之物品，未經許可，不得無故持
    有。竟基於非法持有具有殺傷力改造手槍、子彈之犯意，於
    民國94年7 、8 月間某日，在桃園縣楊梅鎮○○道附近，以
    新臺幣（下同）25,000元之代價，向真實姓名、年籍均不詳
    ，綽號「小林」之成年男子購買具有殺傷力之仿FN廠1910
    型半自動手槍，換裝土造金屬槍管而成之改造手槍1 枝（含
    彈匣1 個，槍枝管制編號：0000000000號）、具殺傷力之由
    金屬彈殼組合口徑8.0mm ±0.5mm 之金屬彈頭而成之改造子
    彈4 顆（起訴書原記載子彈5 顆，經到庭檢察官更正為4 顆
    ）、不具殺傷力之子彈1 顆，並將上開槍枝及其餘子彈置放
    在其位於桃園縣楊梅鎮○○路○ 段256 巷16號7 樓住處而無
    故持有之。期間先後於購槍後即94年7 、8 月間試射子彈1
    發，復於95年間又以前開槍枝試射所持有之子彈2 發。嗣於
    96年12月24日下午5 時50分許，經警持搜索票至其前開住處
    搜索，而扣得上開具殺傷力之改造手槍1 枝、具殺傷力之子
    彈1 顆、不具殺傷力之子彈1 顆。
二、案經桃園縣政府警察局中壢分局報告臺灣桃園地方法院檢察
    檢察官偵查起訴。
    理  由
一、證據能力：
  (一)按被告之自白，非出於強暴、脅迫、利誘、詐欺、疲勞訊問
    、違法羈押或其他不正之方法，且與事實相符者，得為證據
    ，刑事訴訟法第156 條第1 項定有明文。被告甲○○並未抗
    辯其於警詢、檢察官偵查中及本院審理時之自白有非任意性
    之情形，本院亦查無明顯事證，有不正詢問之情，應認其自
    白具有任意性，且與事實相符而有證據能力。
  (二)卷附搜索、扣押筆錄、扣押物品目錄表，經查並無不得作為
    證據之事由，依法自得作為證據。
  (三)內政部警政署刑事警察局槍砲鑑定書，屬檢察官囑託鑑定之
    書面報告，該局97年7 月10日刑鑑字第0970097011號鑑定書
    ，則係該局依本院囑託鑑定而出具之書面報告，依刑事訴訟
    法第208 條第1 項規定無須準用鑑定人具結之規定，且屬同
    法第159 條第1 項之法律另有規定之傳聞例外，自得作為證
    據。
  (四)扣案具殺傷力之改造槍枝1 枝（含彈匣1 個，槍枝管制編號
    ：0000000000）、具殺傷力之子彈4 顆，並非供述證據，無
    傳聞法則之適用，與本案具有關聯性，且上開物證經員警合
    法取得，具有證據能力。
二、前開犯罪事實，業經被告甲○○於警詢、檢察官偵查及本院
    訊問、審理時坦承不諱（見97年度偵字第1056號偵查卷第6
    至8 頁、第30至31頁、本院97年6 月11日準備程序筆錄、96
    年7 月17日審理筆錄），且有扣案具殺傷力之改造手槍1 枝
    、子彈1 顆，及卷附槍彈照片可佐。又扣案之改造手槍1 枝
    （槍枝管制編號：0000000000號）、子彈2 顆，經送內政部
    警政署刑事警局鑑驗結果認：送鑑手槍1 枝（槍枝管制編號
    ：0000000000號），認係由仿FN廠1910型半自動手槍製造之
    槍枝，換裝土造金屬槍管而成，擊發功能正常，可供擊發適
    用子彈，認具殺傷力；送鑑子彈2 顆，認均係非制式子彈，
    由金屬彈殼組合直徑8.0 ±0.5mm 金屬彈頭而成，採樣1 顆
    試射，可擊發，認具殺傷力。所餘未試射子彈1 顆，再經試
    射，無法擊發（惟彈頭與彈殼因撞擊而分離），認不具殺傷
    力等情，有該局97年1 月31日刑鑑字第0970000178號槍彈鑑
    定書、97年7 月10日刑鑑字第0970097011號函各1 份在卷可
    按，再佐以被告於本院準備程序中供稱：伊所試射之3 顆子
    彈均可擊發等語（見本院97年6 月11日準備程序筆錄），堪
    認被告所持有之改造手槍1 枝、子彈4 顆均具有殺傷力。綜
    前所述，足認被告甲○○前開自白與事實相符。本件事證明
    確，被告甲○○上揭犯行足可認定，應依法論科。
三、核被告甲○○之所為，係犯槍砲彈藥刀械管制條例第8 條第
    4 項之未經許可，持有可發射子彈具有殺傷力之改造手槍罪
    ，及同條例第12條第4 項之未經許可持有子彈罪。被告甲○
    ○同時持有前述槍、彈，係以一行為而觸犯上開二罪名之想
    像競合犯，應依刑法第55條之規定，從較重之槍砲彈藥刀械
    管制條例第8 條第4 項未經許可持有改造槍枝罪論處。又未
    經許可持有槍枝，其持有之繼續，乃行為之繼續，亦即一經
    持有槍枝，犯罪即已成立，惟其完結須繼續至持有行為終了
    之時，此與司法院院解字第3632號解釋所稱寄藏贓物罪於寄
    藏行為完畢時其犯罪即已完成，其後之占有該贓物乃犯罪之
    狀態繼續，而非行為之繼續，因占有贓物並不構成犯罪，二
    者迥不相同（參照最高法院88年度臺上字第7012、4608、
    761 號判決意旨）。被告甲○○自94年7 、8 月起持有前開
    槍彈至96年12月24日為警查獲止，其持有前開槍彈之行為應
    持續至96年12月24日止，應適用其行為終了時之槍砲彈藥刀
    械管制條例、刑法之規定以予論處。再公訴意旨原認被告所
    寄藏具殺傷力之子彈為5 顆，然本案被告所持有之子彈5 顆
    ，除經被告自行擊發之3 顆子彈外，其餘2 顆經送鑑定結果
    ，僅其中1 顆可擊發，認具殺傷力，餘1 顆，無法擊發，認
    不具殺傷力一節，已如前述，被告縱持有該不具殺傷力之子
    彈，亦難遽以槍砲彈藥刀械管制條例第12條第4 項之無故持
    有具殺傷力之子彈罪相繩，且業經到庭檢察官當庭更正，併
    予敘明。爰審酌槍彈為我國法律明文禁止持有之物，且業經
    政府宣導已久，為社會大眾所明知之事，被告甲○○無故持
    有槍彈，顯無視於法禁，極有可能以之傷人，對他人生命、
    身體產生極大潛在危險，且嚴重危及社會治安，所生危害不
    輕，惟念其所持有之具殺傷力槍枝僅一，子彈僅有4 顆，數
    量非鉅，及其僅有國中畢業，智識程度不高，是非判斷能力
    較為薄弱，平日在電子工廠擔任作業員，有正當職業，犯罪
    後坦承犯行，態度尚稱良好等一切情狀，量處如主文所示之
    刑，並就併科罰金部分，依刑法第42條第3 項諭知易服勞役
    之折算標準，以資懲儆。扣案仿FN廠1910型半自動手槍製造
    之改造手槍1 枝（含彈匣1 個，槍枝管制編號：0000000000
    號），屬違禁物，不論屬於犯罪行為人與否，應依刑法第38
    條第1 項第1 款之規定宣告沒收。扣案具殺傷力之由金屬彈
    殼組合直徑8.0 ±0.5mm 金屬彈頭而成之非制式子彈1 顆，
    業經內政部警政署刑事警察局鑑驗試射，已經實際擊發，僅
    餘彈殼、彈頭，已不具有子彈的完整結構，失其子彈違禁物
    之性質，不予沒收。至扣案不具殺傷力之子彈1 顆，因無殺
    傷力，非屬違禁物，亦非被告犯罪所用或因犯罪所得之物，
    故不予宣告沒收，附此敘明。
據上論斷，應依刑事訴訟法第299 條第1 項前段，槍砲彈藥刀械
管制條例第8 條第4 項、第12條第4 項，刑法第11條前段、第55
條、第42條第3 項前段、第38條第1 項第1 款，判決如主文。
本案經檢察官唐道發到庭執行職務。
中    華    民    國    97    年    7     月    31    日
                  刑事第九庭  審判長法  官  游紅桃
                                    法  官  蘇琬能
                                    法  官  何燕蓉
以上正本證明與原本無異。
如不服本判決，應於判決送達後10日內向本院提出上訴狀（應附
繕本），其未敘述上訴理由者，應於上訴期間屆滿後20日內補提
理由書狀於本院，上訴於臺灣高等法院。
                                    書記官  魏里安
中    華    民    國    97    年    7     月    31    日
附錄本案論罪科刑法條：
槍砲彈藥刀械管制條例第8 條第4 項規定：
未經許可，持有、寄藏或意圖販賣而陳列第 1 項所列槍枝者，處
3 年以上10年以下有期徒刑，併科新臺幣700 萬元以下罰金。
槍砲彈藥刀械管制條例第12條第4 項規定：
未經許可，持有、寄藏或意圖販賣而陳列子彈者，處5 年以下有
期徒刑，併科新台幣300 萬元以下罰金。


司法院資訊處製作；財團法人民間司法改革基金會備份。
